臺灣彰化地方法院北斗簡易庭小額民事判決
110年度斗小字第351號
原      告  晨旭企業管理顧問股份有限公司

法定代理人  陳宇君  
訴訟代理人  劉德明  
            郭俊良  
被      告  蕭正聲  

上列當事人間請求給付電信費事件，本院於民國110年11月29日
言詞辯論終結，判決如下：
    主    文
原告之訴駁回。
訴訟費用新臺幣壹仟元由原告負擔。
    事實及理由
一、原告主張：被告前向訴外人遠傳電信股份有限公司（下稱遠
    傳電信公司）申請租用門號為0000000000號之行動電話服務
    ，惟被告嗣未依約繳納電信費，就上開門號迄今積欠電信費
    用新臺幣（下同）9,955元、小額付款7,442元及積欠終止契
    約之專案補償款36,586元(下稱系爭債權)，系爭債權已由遠
    傳電信公司轉讓予原告，經催告被告清償，被告仍置之不理
    ，爰依電信服務契約及債權讓與之法律關係提起本件訴訟等
    語。並聲明：被告應給付原告53,983元及其中17,397元自民
    事變更訴之聲明暨準備書狀繕本送達翌日起至清償日止，按
    年息5%計算利息。
二、被告則以：原告應提出債權讓與正本及申請書正本，不然以
    後又告伊，伊要怎麼辦等語。並聲明：原告之訴駁回。
三、得心證之理由：
    按當事人主張有利於己之事實者，就其事實有舉證之責任，
    民事訴訟法第277條前段定有明定；又民事訴訟如係由原告
    主張權利者，應先由原告負舉證之責，若原告先不能舉證，
    以證實自己主張之事實為真實，則被告就其抗辯事實即令不
    能舉證，或其所舉證據尚有疵累，亦應駁回原告之請求；另
    按私文書應由舉證人證其真正，同法第357條前段定有明文
    。本件被告既提出上開抗辯，顯是否認原告有受讓系爭債權
    ，是應由原告就其已自遠傳電信公司受讓系爭債權之事實負
    舉證責任，然原告就此部分僅提出系爭債權讓與證明書影本
    為證，並未提出任何事證證明之，甚至無法提出系爭債權讓
    與證明書原本，是依原告所提出之系爭債權讓與證明書影本
    ，無法據以推論原告已自遠傳電信公司受讓系爭債權。
四、綜上所述，本件原告既未能舉證證明其已自遠傳電信公司受
    讓系爭債權，則原告依據電信服務契約及債權讓與之法律關
    係，請求被告給付53,983元及其中17,397元自民事變更訴之
    聲明暨準備書狀繕本送達翌日起至清償日止，按年息5%計算
    利息，即無理由，應予駁回。
五、本件事證已臻明確，兩造其餘攻擊防禦方法及所舉證據，經
    審酌結果，核與本件判決結論均無影響，爰不一一論述，附
    此敘明
六、訴訟費用負擔之依據：依民事訴訟法第78條規定。
中　　華　　民　　國　　110 　年　　12　　月　　10　　日
                  臺灣彰化地方法院北斗簡易庭
                          法  官  楊鑫忠
以上正本係照原本作成。
如對本判決不服，得於送達後20日內以判決違背法令為理由，向
 本院提起上訴狀(須附繕本)。
中　　華　　民　　國　　110 　年　　12　　月　　10　　日
                          書記官  張清秀